臺灣基隆地方法院民事裁定　
109年度抗字第23號
抗  告  人
即  債務人  李佳樫  

相  對  人
即  債權人  葉閔騫  

上列當事人間聲請本票裁定准許強制執行事件，抗告人對於民國
109年7月30日本院109年度司票字第227號裁定提起抗告，本院合
議庭裁定如下：
    主  文
抗告駁回。
抗告費用新臺幣壹仟元由抗告人負擔。
    理  由
一、本件抗告意旨略以：抗告人與相對人葉閔騫原為男女朋友，
    嗣於民國107年間分手，迄今未曾聯絡，兩造間就如附表所
    示之本票2紙(下合稱系爭本票)並無任何債權債務關係，不
    知為何遭裁定准予強制執行，為此提起抗告，請求廢棄原裁
    定等語。 
二、按在票據上簽名者，依票上所載文義負責；又執票人向本票
    發票人行使追索權時，得聲請法院裁定後強制執行。票據法
    第5條第1項、第123 條分別定有明文。又按本票執票人，依
    票據法第123 條規定，聲請法院裁定許可對發票人強制執行
    ，係屬非訟事件，此項聲請之裁定，及抗告法院之裁定，僅
    依非訟事件程序，以審查強制執行許可與否，並無確定實體
    上法律關係存否之效力，如發票人就票據債務之存否有爭執
    時，應由發票人提起確認之訴，以資解決（最高法院57年度
    台抗字第76號裁判要旨參照）。
三、經查，相對人主張其執有抗告人所簽發如附表所示之系爭本
    票，並免除作成拒絕證書，詎屆期提示未獲付款，依票據法
    第123條聲請裁定准許強制執行等情，業據其提出系爭本票
    為證，系爭本票既已依票據法規定記載法定應記載事項，即
    為有效之本票，原裁定予以准許，即無不合。至抗告人執前
    開抗告意旨提出抗告，惟抗告人所稱無論屬實與否，核屬對
    票據原因關係存否之實體事項抗辯，依據前揭判例意旨，該
    部分主張乃實體法律關係之爭執，應由抗告人另提起確認之
    訴以資解決，是抗告人執此提起抗告，求予廢棄，為無理由
    ，應予駁回。
四、依非訟事件法第46條、第21條第2項，民事訴訟法第495條之
    1第1項、第449條第1項、第95條、第78條，裁定如主文。
中　　華　　民　　國　　109 　年　　10　　月　　22　　日
                  民事庭審判長法  官  黃梅淑
　　　　　　　　　
                              法  官  高偉文
　　　　　　　　　　　　　　　
                              法  官  徐世禎
以上正本係照原本作成。
本裁定除以適用法規顯有錯誤為理由，不得再抗告。
如提起再抗告，應於收受送達後10日內委任律師為代理人向本院
提出再抗告狀，並繳納再抗告費新台幣1,000元。
中　　華　　民　　國　　109 　年　　10　　月　　22　　日
                              書記官  張雅婷
附表：109年度抗字第23號     編號 發票日（民國） 票面金額  （新臺幣） 利息起算日 （民國） 票據號碼  １ 107年2月20日 30,000元 107年2月21日 CH0000000  ２ 107年3月20日 300,000元 107年3月21日 CH0000000